臺灣新竹地方法院民事小額判決
111年度竹東小字第195號
原      告  明台產物保險股份有限公司

法定代理人  松延洋介
訴訟代理人  王一如  


被      告  黃鈞國  
上列當事人間損害賠償事件，本院於民國111年8月26日辯論終結
，判決如下：
    主  文
原告之訴駁回。
訴訟費用新臺幣壹仟元由原告負擔。
    爭執事項之理由要領
一、按當事人主張有利於己之事實者，就其事實有舉證之責任，
    民事訴訟法第277條前段定有明文。民事訴訟如係由原告主
    張權利者，應先由原告負舉證之責，若原告先不能舉證，以
    證實自己主張之事實為真實，則被告就其抗辯事實即令不能
    舉證，或其所舉證據尚有疵累，亦應駁回原告之請求。（最
    高法院17年上字第917號判例意旨參照）。
二、查原告係主張被告於民國110年8月12日8時20分許駕駛車牌
    號碼0000-00號自用小客車，行經新竹縣○○鄉○○村○○○00號前
    時，因迴轉時不慎未保持行車安全間隔之過失，致擦撞原告
    所承保訴外人吳雅婷所有靜止停放路邊之車牌號碼000-0000
    號自用小客車，揆諸上開說明，原告自應就所主張被告於上
    開時地駕駛自用小客車肇事之事實負舉證責任。
三、經查，原告主張被告於上開時地駕駛自用小客車迴轉時擦撞
    原告所承保之車牌號碼000-0000號自用小客車之事實，業據
    被告所否認，被告並辯稱伊真的沒有感覺到有碰撞到該車牌
    號碼000-0000號自用小客車等語。又依新竹縣政府警察局橫
    山分局111年7月7日竹縣橫警交字第1113500439號函檢送之
    本件交通事故資料，亦無法證明被告於上開時地駕駛自用小
    客車迴轉時有擦撞到原告所承保之車牌號碼000-0000號自用
    小客車。再經勘驗新竹縣政府警察局橫山分局111年7月7日
    竹縣橫警交字第1113500439號函檢送之民宅監視器光碟（鏡
    頭在對向）結果，被告固確駕駛自用小客車為迴轉，而駛入
    原告所承保之車牌號碼000-0000號自用小客車停車位置右方
    ，並前後2次倒車退出行駛，前後2次倒車時，雖明顯可看出
    很接近原告所承保之車牌號碼000-0000號自用小客車，但看
    不出來有擦撞的跡象，原告所承保之車牌號碼000-0000號自
    用小客車亦無明顯地晃動，無法認定被告駕駛之自用小客車
    有擦撞到原告所承保之車牌號碼000-0000號自用小客車，且
    從光碟影像觀察，亦無法看出原告所承保之車牌號碼000-00
    00號自用小客車左側車輪上方有刮損之跡象，有本院言詞辯
    論筆錄在卷可稽，顯然亦無法證明被告於上開時地駕駛自用
    小客車迴轉時有擦撞到原告所承保之車牌號碼000-0000號自
    用小客車。原告雖稱被告前後2次倒車可以看出非常接近原
    告保戶的車頭，擦撞是屬於非常小的輕微碰撞，所以在影像
    中看不出來有晃動是正常的，而且攝影鏡頭與車禍地點有一
    小段距離，所以輕微晃動在影像上是看不出來的，又原告之
    保車受傷位置有銀色烤漆擦痕，我方保車是白色，被告車是
    銀色，所以顯然是被告的車去擦撞原告的保車云云。然姑不
    論原告上開所指被告前後2次倒車非常接近原告保戶的車頭
    ，擦撞是屬於非常小的輕微碰撞，而且攝影鏡頭與車禍地點
    有一小段距離，所以輕微晃動在影像上看不出來是正常的云
    云，已屬臆測之詞，尚難逕以憑採；又原告所指原告保車受
    損位置有銀色烤漆擦痕云云，亦未舉證證明，亦難採認；況
    觀諸原告提出之該車牌號碼000-0000號自用小客車刮擦痕照
    片，顯然亦非輕微碰撞所足以造成，甚至該刮擦痕明顯有生
    鏽情形，衡情亦應係舊刮擦痕，而非新發生之刮擦痕，更足
    以反證該車牌號碼000-0000號自用小客車之刮擦痕並非被告
    駕駛自用小客車迴轉時所擦撞造成。據此，原告起訴主張權
    利，然不能舉證證實自己主張之事實為真實，即屬不能採信
    。從而，原告依侵權行為及保險代位之法律關係請求被告賠
    償給付修車費用新臺幣21,609元，及自起訴狀繕本送達翌日
    起至清償日止按年息5%計算之利息，即非有據，為無理由，
    應予駁回。
中    華    民    國   111    年    9     月     2    日
                  竹東簡易庭    法  官  汪銘欽
以上正本係照原本作成。
如對本判決上訴，非以其違背法令為理由不得為之，且須於判決
送達後二十日內以上訴狀記載上訴理由向本院提出上訴狀。如委
任律師提起上訴者，應一併繳納上訴審裁判費。
中    華    民    國   111    年    9     月     2    日
                                書記官  周育瑜
附錄：
一、民事訴訟法第436條之18第1項：
    （小額訴訟程序）判決書得僅記載主文，就當事人有爭執事
    項，於必要時得加記理由要領。
二、民事訴訟法第436條之24第2項：
    對於小額程序之第一審裁判上訴或抗告，非以其違背法令為
    理由，不得為之。
三、民事訴訟法第436條之25：
    上訴狀內應記載上訴理由，表明下列各款事項：
    (一)原判決所違背之法令及其具體內容。
    (二)依訴訟資料可認為原判決有違背法令之具體事實。